# 分立的账务处理

提问人：sddyxu 时间：2017-03-27 16:41:00
@chenyiwei

回答人：chenyiwei
建议考虑以下几点： 1 、如果不是原企业全体股东按比例取得新设企业股权，而是部分股东取得新设企业股权，则此时需区分新设企业的这些股东是否原先是原企业的控股股东。如果是原企业的控股股东，则新设企业取得分出的资产和负债（假设构成业务，下同）
时，按同一控制下合并处理；反之，按非同一控制下合并处理。 2 、原企业如存续的，则按分出资产、负债的账面价值减少分出的资产、负债，并按分立方案规定的减资金额减少实收资本，差额依次调整资本公积、盈余公积、未分配利润。根据《国家工商行政管理总局关于做好公司合并分立登记支持企业兼并重组的意见》（工商企字[2011]226号）规定，“因分立而存续或者新设的公司，其注册资本、实收资本数额由分立决议或者决定约定，但分立后公司注册资本之和、实收资本之和不得高于分立前公司的注册资本、实收资本”，因此存续企业必然需要减资。

提问人：sddyxu 时间：2017-03-31 10:48:34
让产赎股式分立将被分立企业没有法人资格的部分营业或分支分立出去成立新的子公司，将新公司的股权分配给被分立企业的部分股东，换回其在被分立企业的股份，从而使这部分股东在被分立企业不再保有股份。 对于这种情况是否按照非同一控制下企业合并原则进行处理

回答人：chenyiwei
如果新设企业的股东不同于原企业股东，且原企业的控股股东、实际控制人在新设企业不控制的，则新设企业取得原企业的业务按非同一控制下合并处理（如分出部分为单一资产实体，则按资产购买处理）。

提问人：呼叫帮助 时间：2017-04-14 13:39:01
原企业如存续的，则按分出资产、负债的账面价值减少分出的资产、负债，并按分立方案规定的减资金额减少实收资本，差额依次调整资本公积、盈余公积、未分配利润。 陈版如果原企业如存续的，则对外无偿划转部分资产、负债的账面价值减少分出的资产、负债，请问其划转是否是依次调整资本公积、盈余公积、未分配利润？

回答人：chenyiwei
发生分立时，分立后存续企业的注册资本之和不超过原企业注册资本，因此原企业如果存续，则必然要减资。